# 请教陈版关于售后租回融资租赁会计处理

提问人：宽阔视野 时间：2011-06-11 19:50:35
A公司将账面价值 4000 万元的设备以 5000 万元销售给B公司，B公司在将设备租赁给A公司，租赁期限为 36 个月， 每期租赁费为1,551,364.23 ，租赁到期后，A公司可以以 1 元的名义价格购买该设备。因此将该业务定性为售后租回融资租赁业务。我现在的疑问是： 对于A公司，根据会计准则讲解，设备转让价值与设备账面价值的差额 1000 万元确认为未实现售后租回损益，并在租赁期限内摊销。另外设备融资租赁租回应该按照融资租赁进行会计处理。而实际上，该设备的任何状态均未发生改变，租赁到期后公司也会购买该资产，因此，似乎不对设备进行会计处理较为妥当，将该交易视为A公司向B公司的借款更为妥当，请陈老师指教。

回答人：chenyiwei
回复 宽阔视野 的帖子
《讲解》中的做法和你说的这种做法，两者在实务中均有，也都是可以接受的。但一个企业一旦选择了其中一种方法，就成为一项会计政策，应当将其一贯应用于所有构成融资租赁的售后回租交易。我个人也比较倾向于你说的这种方法，有几方面的好处：
1 、操作简便； 2 、能更好地反映出售后回租构成融资租赁交易的经济实质，即以标的资产为抵押的借款； 3 、适用性广，某些此类交易在合同签订时可能难以确定总价（例如航运企业常见的将在建船舶出售给租赁公司，租赁公司以代付建造价款的方式提供融资，完工后以支付租金的方式分期还本付息），因而不能采用《讲解》中所述的方法，但你说的这种方法仍可使用。

回答人：chenyiwei
回复 oshistone 的帖子
这种做法在IFRS下是可以采用的，在中国准则下对此种做法也不禁止采用，并且IAS 17关于售后回租构成融资租赁的规定与中国准则下无明显差异。所以我理解在中国准则下这种做法也可使用。这种做法与《讲解》规定的做法相比，差异就是标的资产帐面价值和递延收益的同增同减，不影响各期净资产和净利润。

提问人：zhs7403 时间：2015-03-01 10:39:24
陈老师，我个人也赞同作为抵押借款，简单容易理解，也符合经济问题实质，所得税税务处理其实也是这个思路。但是您说的差异就是标的资产帐面价值和递延收益的同增同减，不影响各期净资产和净利润这一点我觉得不对，您看一下link的例子就是不等于。原来2800 万，后面是 100 万递延收益+2485.5万的固定资产。因此导致每一期影响损益不同。
http://www.cnnsr.com.cn/jtym/swk ... 0508344448328.shtml

回答人：chenyiwei
是否主要是出售时的增值税额问题？但如果是税务问题导致，则无论何种会计处理都还是会遇到，对损益和净资产的影响也应当相同。